臺灣高等法院刑事判決　　　　　　　 100年度上易字第1916號
上　訴　人
即　被　告　崔守中
上列上訴人因毒品危害防制條例案件，不服臺灣臺北地方法院
100年度易字第1767號，中華民國100年8月1日第一審判決（起訴
案號：臺灣臺北地方法院檢察署100年度偵字第5191號、100年度
毒偵字第1708號），提起上訴，本院判決如下：
    主  文
上訴駁回。
    理  由
一、按刑事訴訟法第350條、第361條、第362條、第367條規定，
    不服地方法院之第一審判決而上訴者，須提出上訴書狀，並
    應敘述具體理由，為上訴必備之程式；其所提出之書狀未敘
    述上訴理由，或僅曾以言詞陳述上訴理由者，均應於上訴期
    間屆滿後20日內補提理由書於第一審法院。第一審法院經形
    式審查，認逾期未補提上訴理由者，應定期間先命補正；逾
    期未補正者，為上訴不合法律上之程式，應以裁定駁回。倘
    已提出上訴理由，但所提非屬具體理由者，則由第二審法院
    以上訴不合法律上之程式，判決駁回。而所謂具體理由，必
    係依據卷內既有訴訟資料或提出新事證，指摘或表明第一審
    判決有何採證認事、用法或量刑等足以影響判決本旨之不當
    或違法，而構成應予撤銷之具體事由，始克當之（例如：依
    憑證據法則具體指出所採證據何以不具證據能力，或依憑卷
    證資料，明確指出所為證據證明力之判斷如何違背經驗、論
    理法則）；倘僅泛言原判決認定事實錯誤、違背法令、量刑
    失之過重或輕縱，而未依上揭意旨指出具體事由，或形式上
    雖已指出具體事由，然該事由縱使屬實，亦不足以認為原判
    決有何不當或違法者（例如：對不具有調查必要性之證據，
    法院未依聲請調查亦未說明理由，或援用證據不當，但除去
    該證據仍應為同一事實之認定），皆難謂係具體理由，俾與
    第二審上訴制度旨在請求第二審法院撤銷、變更第一審不當
    或違法之判決，以實現個案救濟之立法目的相契合，並節制
    濫行上訴（最高法院97年度台上字第892號、97年度台上字
    第1402號、97年度台上字第5960號判決意旨參照）。又原審
    法院對上訴書狀有無記載理由，為形式上之審查，認有欠缺
    ，且未據上訴人自行補正者，固應定期間先命補正。然上訴
    理由是否具體，依民國96年7月4日修正公布之刑事訴訟法第
    361條立法理由之說明，屬第二審法院審查範圍，不在命補
    正之列。
二、經查：本件原判決綜核上訴人即被告崔守中於偵查及原審時
    之自白、臺灣檢驗科技股份有限公司100年3月7日出具之濫
    用藥物檢驗報告（檢體編號為I0000000）、新北市政府警察
    局蘆洲分局偵辦毒品案件尿液代號對照表（代號為：I00000
    00）、現場照片16張、本院被告全國前案紀錄表等證據資料
    ，資以認定：被告前因施用毒品案件，經原審法院以92 年
    度毒聲字第205號裁定送勒戒處所觀察、勒戒後，認無繼續
    施用毒品之傾向，於民國92年4月14日執行完畢出所，並經
    臺灣臺北地方法院檢察署檢察官以91年度毒偵字第2028 號
    為不起訴處分確定。嗣其復於觀察、勒戒執行完畢釋放後5
    年內之96年11月間兩度施用第二級毒品，經原審法院以97年
    度易字第113號判決分別判處有期徒刑3月、3月，應執行有
    期徒刑5月確定（該案嗣與其另犯之贓物等案件經原審法院
    以99年度聲字第1540號裁定應執行有期徒刑1年6月，尚未執
    行完畢）；另因施用毒品案件，經原審法院以97年度簡字第
    3977號判決判處有期徒刑3月確定，經入監與其所犯之他案
    接續執行後，於98年6月25日假釋出監，98年10月13日縮刑
    期滿，假釋未經撤銷，所餘刑期以已執行完畢論。仍不知悔
    改，復基於施用第二級毒品之犯意，於100年2月15日凌晨，
    在其位於新北市○○區○○路2段266號2樓之住處，以將甲
    基安非他命置於吸食器中燒烤後吸食煙霧之方式，施用第二
    級毒品甲基安非他命1次。嗣於100年2月17日在上址為警查
    獲，並經員警徵得其同意，於100年2月18日日採集其尿液送
    驗，結果呈甲基安非他命陽性反應等情。因而論被告以施用
    第二級毒品罪，且為累犯，量處有期徒刑6月。
三、被告不服原判決，提起上訴，其上訴理由略以：現今我國已
    採一罪一罰，每次犯罪所判之刑已足抵被告所犯之罪刑。又
    被告施用毒品係屬戕害自身行為，且自偵查迄今至貴院審理
    中均坦承犯行，並提供毒品來源供警方追查，犯後態度良好
    ，請給予改過自新之機會等語。
四、經查：關於刑之量定，係實體法上賦予法院得為自由裁量之
    事項，倘其量刑已以行為人之行為罪責為基礎，並斟酌刑法
    第57條各款所列情狀，在法定刑度內，酌量科刑，如無偏執
    一端，致明顯失出失入情形，上級審法院即不得單就量刑部
    分遽指為不當或違法。本件原審量刑時，已審酌：被告為高
    中肄業之智識程度，有多次竊盜、施用毒品以及持有毒品等
    前案紀錄，入監前從事鐵工，與母親共同生活，經觀察、勒
    戒，猶屢遭查獲施用毒品，顯然缺乏禁絕毒害決心，惟施用
    毒品係屬戕害自身健康之行為，及其自偵查迄至原審法院審
    理中均坦承犯行，並提供毒品來源資料供警方追查，雖因其
    所提供之資料不明確，致警方無法查獲該毒品來源，惟仍足
    認其犯後態度良好等一切情狀，為其量刑之基礎，已敘明審
    酌刑法第57條所列事項之理由，尚無認定事實錯誤、量刑瑕
    疵或違背法令之情形。又刑法於94年2月2日修正公布，刪除
    第56條所定之連續犯之規定，自95年7月1日施行。依該第56
    條修正理由之說明謂：對繼續犯同一罪名之罪者，均適用連
    續犯之規定論處，不無鼓勵犯罪之嫌，亦使國家刑罰權之行
    使發生不合理之現象、基於連續犯原為數罪之本質及刑罰公
    平原則之考量，爰刪除有關連續犯之規定等語，即係將本應
    各自獨立評價之數罪，回歸本來就應賦予複數法律效果之原
    貌。因此，被告辯以我國已採一罪一罰，每次犯罪所判之刑
    已足抵其所犯之罪刑云云，顯係其對一罪一罰之立法意旨實
    有誤會。至被告於警詢時雖有供述本件所施用之毒品來源，
    然其供述並未使警方因此查獲其他正犯或共犯，亦經原判決
    理由記載明確，故被告自無毒品危害防制條例第17條第1項
    減刑規定之適用。此外，被告並未依據卷內既有訴訟資料或
    提出新事實、新證據，指摘或表明原判決有何採證認事、用
    法足以影響判決本旨之不當或違法，或量刑有何輕重失衡、
    濫用裁量權或不適用法則之情形，而構成應予撤銷之具體事
    由，已難謂提出合於刑事訴訟法第361條第1項規定之具體理
    由。從而，本件上訴未依法記載上訴之「具體理由」，揆諸
    首開最高法院判決意旨及說明，其上訴顯屬違背法律上之程
    式，爰不經言詞辯論，逕行駁回。
據上論斷，應依刑事訴訟法第367條前段、第372條，判決如主文
。
中    華    民    國   100    年    8     月    31    日
                  刑事第五庭  審判長法  官  崔玲琦
                                    法  官  劉秉鑫
                                    法  官  白光華
以上正本證明與原本無異。
不得上訴。
                                    書記官  廖鴻勳
中    華    民    國   100    年    8     月    31    日